【裁判字號】    95,上訴,169
【裁判日期】    950303
【裁判案由】    毒品危害防制條例
【裁判全文】
臺灣高等法院臺中分院刑事判決         95年度上訴字第169號
上  訴  人  臺灣臺中地方法院檢察署檢察官
被      告  甲○○
上列上訴人因被告違反毒品危害防制條例案件，不服臺灣臺中地
方法院94年度訴字第3443號中華民國94年11月25日第一審判決（
起訴案號：臺灣臺中地方法院檢察署94年度毒偵字第5606號），
提起上訴，本院判決如下：
    主  文
原判決撤銷。
甲○○連續施用第壹級毒品，累犯，處有期徒刑捌月。扣案之第
壹級毒品海洛因壹小包（淨重零點零陸公克、空包裝重零點貳肆
公克）沒收銷燬，扣案之注射針筒壹支沒收。
    事  實
一、甲○○曾因違反槍砲彈藥刀械管制條例案件，經台灣台中地
    方法院以民國（下同） 87年度訴字第2303號判處有期徒刑1
    年4月、併科罰金新臺幣（下同）5萬元，並於刑之執行後強
    制工作3年，於88年3月18日確定，其有期徒刑部分執行於89
    年6月22日假釋，續執行罰金易服勞役，並於同年8月16日罰
    金易服勞役執行完畢，至89年10月26日假釋期滿未經撤銷以
    執行完畢論。嗣最高法院檢察署檢察總長提起非常上訴，經
    最高法院以 90年度臺非字第208號發回更審，台灣台中地方
    法院以90年度訴更字第24號刑事判決判處有期徒刑1年4月，
    併科罰金 5萬元而未諭知強制工作。另曾犯違反毒品危害防
    制條例、竊盜等罪（現執行殘刑中）。又曾因施用毒品案件
    ，經台灣台中地方法院裁定送觀察、勒戒後，認無繼續施用
    毒品之傾向，於 91年5月29日執行完畢釋放，由台灣台中地
    方法院檢察署檢察官以91年度毒偵字第1344號為不起訴處分
    。詎甲○○竟於前案觀察、勒戒執行完畢釋放後 5年內，棄
    第二級毒品而進而施用第一級毒品，乃基於施用第一級毒品
    海洛因之概括犯意，自94年6月中旬起，至94年9月11日止，
    於心情不佳時，即在臺中縣神岡鄉○○村○○街149巷5號及
    臺中縣豐原市豐圳公園廁所等處，以注射方式，連續施用第
    一級毒品海洛因共4至5次。嗣於94年9月13日下午1時15分許
    ，在臺中縣神岡鄉○○村○○街149巷5號住處前為警盤查而
    查獲，並當場自其身上扣得第一級毒品海洛因1小包（淨重0
    .06公克、空包裝重0.24公克） 及甲○○所有，預備供注射
    海洛因所用之針筒1支。
    理  由
一、上揭事實，業據被告迭於警詢、偵查、原審及本院均自白不
    諱，其尿液經送檢驗呈海洛因代謝後之可待因、嗎啡類陽性
    反應，有詮昕科技股份有限公司尿液檢驗報告1紙在卷可憑
    。並有搜索扣押筆錄、扣押物品目錄表各1件、照片8八張、
    現場圖1件存卷可佐。又有扣案之第一級毒品海洛因白粉1小
    包及注射針筒1支可參；該小包白粉經法務部調查局鑑驗，
    確含海洛因成份（淨重0.06公克、空包裝重0.24公克），有
    該局95年1月17日調科壹字第120017170號鑑定通知書可證。
    被告有上揭事實欄所載因施用毒品案件經送觀察、勒戒紀錄
    ，有台灣台中地方法院檢察署刑案資料查註紀錄表、台灣高
    等法院被告全國前案紀錄表在卷可稽。綜上所述，被告犯罪
    事證明確，被告於執行觀察、勒戒完畢後，5年內再有本案
    施用毒品犯行，應依法論科。
二、核被告所為，係犯違毒品危害防治條例第10條第1 項之施用
    第一級毒品罪。其施用毒品前之持有毒品行為，為施用毒品
    行為所吸收，不另論罪。被告所為多次施用第一級毒品犯行
    ，時間接近，手段相似，係基於概括之犯意反覆而為，且觸
    犯構成要件相同之罪名，為連續犯，應依刑法第56條論以一
    罪，並加重其刑。被告有事實欄所記載科處有期徒刑及執行
    紀錄，有台灣台中地方法院檢察署刑案資料查註紀錄表、台
    灣高等法院被告全國前案紀錄表在卷可稽，被告於上揭有期
    徒刑執行完畢後，在 5年以內再犯本件有期徒刑以上之罪，
    為累犯，應依刑法第47條規定加重其刑，並遞加重其刑。原
    判決認被告罪證明確而予科刑，固非無見，惟查：被告所犯
    施用第一毒品罪，其法定最低本刑為有期徒刑 6月，本案其
    為連續犯，又係累犯，依法 2度遞加重其刑後，應量處有期
    徒刑8月以上，乃原審僅量處被告有期徒刑7月之刑，尚有未
    洽；又原判決認定扣案白粉 1小包係第一級毒品海洛因，惟
    未敘明其認定所憑依據，亦有未合。檢察官上訴意旨亦指摘
    原判決量刑過輕，為有理由。原判決既有上述可議之處，自
    無可維持，應由本院將原判決撤銷改判。爰審酌被告前曾有
    施用毒品前科經觀察勒戒後，仍再犯本案，未能戒除毒癮，
    其施用毒品期間非長及犯罪後之態度等一切情狀，量處如主
    文第2項之刑罰。扣案海洛因1小包，依毒品危害防治條例第
    18條第1項前段，應諭知沒收銷燬；扣案注射針筒1支，為被
    告所有預備供施用毒品所用，據被告供明，依刑法第38條第
    1 項第2款宣告沒收。
據上論斷，應依刑事訴訟法第369條第1項前段、第364條、第299
條第1項前段，毒品危害防制條例第10條第1項、第18條第1 項前
段，刑法第11條、第56條、第47條、第38條第1項第2款，判決如
主文。
本案經檢察官乙○○到庭執行職務。
中    華    民    國    95    年    3     月    3     日
              刑事第七庭  審判長法  官  林  榮  龍
                                法  官  許  秀  芬
                                法  官  江  錫  麟
上列正本證明與原本無異。
如不服本判決應於收受送達後十日內向本院提出上訴書狀，其未
敘述上訴之理由者並得於提起上訴後十日內向本院補提理由書（
均須按他造當事人之人數附繕本）。
                                書記官  劉  建  智
中    華    民    國    95    年    3     月    3     日
附錄本案論罪科刑法條全文：
毒品危害防制條例第10條第1項：
施用第一級毒品者，處6月以上5年以下有期徒刑。
                                                      Ｆ


司法院資訊處製作；財團法人民間司法改革基金會備份。
